Inventaris van de archieven van de Ordedienst en de Binnenlandse Strijdkrachten, en Afwikkelingsbureau, 1941-1956
Nationaal Archief, Den Haag
A 99 c 209-223
A 99 f 338
A 99 h 328, 330, 331
A 99 i 334
A 99 I e 329
A 99 II 328, 330, 331
A 99 k 332
A 100 351
A 100 a I 341
A 100 a-c 346
A 100 II 341
A 100 II a II 343
A 100 II b II 343
A 100 III 344, 347, 348, 349, 350
A 100/29 345
A 101 354
A 101 b3 356
A 102 362
A 102 c 363
A 103 364
A 104, a 374
A 105 377
A 106 375
A 107 370
A 108 373
A 109 49-53
A 109 126-134
A 109 d 144
A 109 e 234
A 109 g 147
A 109, a-b, e 143
A 110 158
A 110 368
A 110 386
A 110 d 432
A 110 h 398?
A 111 180
A 111 186
A 111 198
A 111 203
A 111 205
A 111 209-223
A 111 224
A 111 226
A 111 229
A 112 400, 402
A 112 408
A 112 382-
A 112 a 409
A 112 b 335
A 112 b 303
A 112 b 306
A 113 369
A 114 297
A 115 80
A 116 249
A 118 72
A 119 255
A 120 160
A 121 b 73-79
A 122 114
A 124, b 126-134
A 125 126-134
A 128 92
A 131 405
A 132 406
A 133 a 383
A 136 303
A 137 111
A 138 a 142
A 139 135
A 139 b 95-107
A 139 b 137-139
A 139 b 142
A 139 c 141
A 140 140
A 141 126-134
A 141 136
A 142 249
A 143 146
A 144 70
A 145 a 265-266
A 146 371
A 147 381
A 148 81
A 149 69
A 149 a 446
A 150 73-79
A 151 95-107
A 152 116-119
A 152 a 447
A 153 122-125
A 157 318
A 162 312
A 163 313
A 164 407
A 165 95-107
A 168 314
A 172 1897-1917
A 175 441
A 176 b 411
A 176 III 413
A 176 IV 414
A 176 IX 418
A 176 V 415
A 176 VI 416
A 176 VIII 417
A 176 X 419
A 176 XI 420
A 176 XII 421
A 176 XIII 422
A 176 XIX 428
A 176 XV 424
A 176 XVI 425
A 176 XVII 426
A 176 XVIII 427
A 176 XX 429
A 176 XXI 430
A 176 XXIII 431
A 177 443
A 178 433
A 180 251-254
A 180 435
A 180 438, 439
A 181 440
A 182 433
A 183 412
A 184 412
A 184 434
A 184 437
A 184 433
A 185 442
A 186 414
A 190 73-79
A 201 44
A 202 82
A 203 25
A 203 a 24
A 203 b 26
A 203 b 27
A 203 b 28
A 203 b 29
A 203 b 30
A 203 c 110
A 203 d 182
A 203 d 31
A 203 t 181
A 204 263
A 205 22
A 210 311
A 211 116-119
A 212 258
A 213 385
A 215 158
A 218 288
A 220 240-248
A 221 285
A 222 284
A 223 c 435
A 224 250
A 225 317
A 226 249
A 227 287
A 228 294
A 228 a-e 303
A 228 f 384
A 230 a 155
A 230 b 149
A 231 151
A 232 152
A 233 153
A 234 154
A 234 b 41
A 235 238
A 236 a-b 148
A 236 c 33
A 237 a-b 150
A 237 c 39
A 238 b 37
A 239 a 34
A 239 b 38
A 240 35
A 241 292
A 242 293
A 243 293
A 244 380
A 245 286
A 246 309
A 247 289
A 248 296
A 249 I 298
A 249 Ia en II 368
A 250 372
A 250 395
A 251 126-134
A 251 159
A 252 237
A 252 a 303
A 252 a-c, e-g 378
A 252 b 156
A 252 b 384
A 252 d 121
A 253 264
A 254 367
A 255 259
A 256 283
A 257 293
A 258 315
A 259 108
A 260 287
A 261 83
A 262 300
A 262 287
A 266 94
A 283 401
Concordantie archieven Stoottroepen en Afwikkelingsbureau Stoottroepen naar huidige inventarisnummers
Het betreft een concordantie van de inventarisnummers van de inventaris van het archief van de Stoottroepen, vanaf 18 mei 1945 het Regiment Stoottroepen en het archief van het Afwikkelingsbureau Regiment Stoottroepen Nederlandse Binnenlandse Strijdkrachten, 1945-1948 naar de huidige inventarisnummers.
A 1-1 1096
A 1-2 1097
A 1-3 1098
A 1-4 1099
A 1-5 1100
A 2-6 1143
A 2-7 1144
A 2-8 1145
A 2-9 1146
A 3-10 1147
A 3-11 1148
A 3-12 1149
A 3-13 1150
A 3-14 1151
1-5 map 16-30 1124-1138
1 map 31 1139-1142
AA 1 - AA 2 1107-1110
AA 2 1111-1113
AA 3 1114-1119
AA 4 1120-1122
AA 5 1152-1155
GG 1 1101-1106
Beschrijving van de series en archiefbestanddelen
- Collectie Ordedienst, (1935) 1941-1956 (1958) (1977, 1986), 1
  - Algemeen Hoofdkwartier, 1.1
    - Agenda's, 1.1.1
      - Agenda van uitgaande telegrammen aan gewest 18, 1945; 1; 1 katern
      - Agenda's van uitgaande stukken, 1945-1953; 2-5; 4 delen
        - 1945, nrs. 239 - 518, net., 2
        - 1945-1947, nrs. 239 - 1340, klad., 3
        - 1947-1950, nrs. 1439 - 2626., 4
        - 1950-1953, nrs. 2627 - 5205., 5
      - Registers houdende dagelijkse aantekening van de werkzaamheden, besprekingen, vergaderingen et cetera van jhr. P.J. Six, 1945-1949, 1952-1953; 6-14; 9 delen
        - 1945 september 20 - december 28, 6
        - 1945 december 28 - 1946 augustus 16, 7
        - 1946 augustus 19 - november 3, 8
        - 1946 november 6 - 1947 februari 19, 9
        - 1947 februari 20 - juni 26, 10
        - 1947 juni 26 - december 5, 11
        - 1948 mei 22 - december 25, 12
        - 1948 december 27 - 1949 juli 30, 13
        - 1952 november 20 - 1953 september 22, 14
      - Agenda's van te verrichten activiteiten door jhr. P.J. Six, 1947-1952; 15-21; 7 delen
        - 1947 december 1 - 1948 mei 19, 15
        - 1949 augustus 1 - december 17, 16
        - 1949 december 19 - 1950 mei 9, 17
        - 1950 mei 10 - december 18, 18
        - 1950 december 19 - 1951 juli 13, 19
        - 1951 juli 14 - 1952 februari 14, 20
        - 1952 februari 15 - 1952 november 18, 21
    - Correspondentie, 1.1.2
      - Ingekomen en minuten van uitgaande stukken, met name inzake het Militair Gezag, 1942-1947, 1952; 22; 1 pak
      - Ingekomen en minuten van uitgaande stukken, gerangschikt naar gewesten, 1943-1944; 23; 1 pak
      - Ingekomen stukken uit Londen, 1943-1944; 24; 1 omslag
      - Stukken betreffende de inhoud, het resultaat en het transport van zendingen aan Londen, 1943-1945; 25; 1 omslag
      - Rapporten en telegrammen aan Londen, 1943-1944; 26-31; 3 omslagen en 3 pakken
        - Nrs. KB 101 - 371, 1943-1944 januari, 26
        - Nrs. KB 372 - 430, 1944 januari - maart, 27
        - Nrs. KB 432 - 499, 701 - 715, 1944 april - augustus, 28; 1 omslag
        - DC-nummers en KB-nummers, 1943-1944, 29
        - DC 501 - 716, 1944, 30; 1 omslag
        - Nrs. HG 11 - 15, 1944, 31; 1 omslag
      - Telegrammen, 1943-1946; 32-43; 7 omslagen en 5 pakken
        - Ingekomen en uitgaande, 1943 maart - november, 1945, met hierbij opgelegd een staat houdende gegevens inzake de verzonden en ingekomen telegrammen., 32
          In juni 2000 droeg de heer C.Ch. Westerveld een verzameling documenten m.b.t. de OD aan het Centraal Archievendepot van het ministerie van Defensie over. De heer C.Ch. Westerveld is/was secretaris van de Reünistenkring voormalig OD (v.m. AHK-OD). De in de collectie aangetroffen originele archiefbescheiden opgemaakt ofontvangen door het AHK-OD zijn teruggebracht in dit archief. In de collectie Westerveld zijn kopieën van deze bescheiden opgelegd.
        - Ingekomen, 1943 oktober - 1944 mei, 33
        - Ingekomen, 1944 oktober 5 - 1945 mei 14, 34; 1 pak
        - Ingekomen, 1944 oktober 31 - 1945 februari 7, 35; 1 pak
        - Ingekomen, 1944 september 24 - 1945 mei 28, 36; 1 pak
        - Ingekomen, 1944 oktober - 1945 mei 14, 37; 1 pak
        - Uitgaande, 1944 oktober 10 - 1945 mei 15, 38
        - Uitgaande, 1944 oktober 24 - 1945 mei 22, 39
        - Uitgaande aan de gewesten, 1944 november - 1945 maart, 40
        - Ingekomen en uitgaande, inzake militarisatie OD,1944, 41; 1 pak
        - Ingekomen en uitgaande, 1945 april - mei, 42
        - Ingekomen en uitgaande, 1945 mei - 1946, 43
      - Uitgaande stukken van het Algemeen Hoofdkwartier, nrs. 1 - 850, 1944-1945; 44; 1 pak
      - Minuten van uitgaande stukken, met M-registratienummers, 1944-1945; 45-46; 2 pakken
        - 1944, 45
        - 1945, 46
      - Ingekomen en minuten van uitgaande stukken, 1944-1945; 47-48; 1 omslag en 1 pak
        In juni 2000 droeg de heer C.Ch. Westerveld een verzameling documenten m.b.t. de OD aan het Centraal Archievendepot van het ministerie van Defensie over. De heer C.Ch. Westerveld is/was secretaris van de Reünistenkring voormalig OD (v.m. AHK-OD). De in de collectie aangetroffen originele archiefbescheiden opgemaakt of ontvangen door het AHK-OD zijn teruggebracht in dit archief. In de collectie Westerveld zijn kopieën van deze bescheiden opgelegd.
        - 1944, 47; 1 pak
        - 1945, 48
      - Rapporten van ingekomen en uitgaande telefonische berichten van telefooncentrale Brand, 1944-1945; 49-53; 5 pakken
        In de serie zitten in elke bundel kopieën en originelen door elkaar; vandaar dat er overlap zit qua datering in de diverse pakken.
        - 1944 september 23 - november 8, 49
        - 1944 november 8 - 1945 februari 16, 50
        - 1945 februari 16 - maart 28, 51
        - 1945 maart 28 - juli 21, 52
        - 1944 september 12 - 1945 februari 17, 53
      - Stukken betreffende uitgegeven bevelen, 1944-1945; 54; 1 pak
      - Uitgaande telegrammen aan gewest 18, nrs. 101 - 403, 1944-1945; 55; 1 pak
      - Ingekomen en minuten van uitgaande stukken bij het Algemeen Hoofdkwartier in afwikkeling, ook wel bekend als het 'Bleyenburg archief', 1945-1953; 56-68; 13 omslagen
        - Nrs. 1 - 218., 56
        - Nrs. 219 - 640., 57
        - Nrs. 641 - 1099., 58
        - Nrs. 1100 - 1299., 59
        - Nrs. 1300 - 1529., 60
        - Nrs. 1530 - 1749., 61
        - Nrs. 1750 - 1999., 62
        - Nrs. 2000 - 2199., 63
        - Nrs. 2200 - 2399., 64
        - Nrs. 2400 - 2699., 65
        - Nrs. 2700 - 2899., 66
        - Nrs. 2900 - 3299., 67
        - Nrs. 3300 - 5200., 68
  - Sectie I, Generale Staf, 1.2
    - Bureau I-1, Operaties, 1.2.1
      - Ingekomen en minuten van uitgaande stukken, 1942-1947, 1949; 69; 1 pak
      - Stukken betreffende de rol van Christiaan Lindemans, alias King Kong, bij het verloop van de strijd om Arnhem, 1944, 1948-1950, 1956, 1958; 70; 1 omslag
      - List of protected monuments - Netherlands; lijst met beschermde monumenten in Nederland, z.d; 71; 1 stuk
        In de Engelse taal - twee exemplaren.
    - Bureau I-2, Personeel en Organisatie, 1.2.2
      - Stukken betreffende de richtlijnen voor gewestelijke-, districts- en plaatselijke commandanten, 1941-1944, 1947; 72; 1 omslag
      - Ingekomen en minuten van uitgaande stukken, 1942-1955; 73-79; 3 omslagen en 4 pakken
        - 1942-1943, 73; 1 omslag
        - 1944 februari - oktober, 74
        - 1944 november - december, 75
        - 1945 januari - maart, 76
        - 1945 april - november, 77
        - 1946-1951, 78; 1 omslag
        - 1952-1955, 79; 1 omslag
      - Stukken betreffende de samenwerking met de Raad van Verzet, 1943-1946, 1949; 80; 1 omslag
      - Stukken betreffende de interne organisatie van de OD, arrestaties en executies van leden van verzetsgroepen, 1944-1945, 1949; 81; 1 omslag
      - Stukken betreffende de samenwerking tussen verschillende verzetsgroepen, de voorbereiding op de zuivering en de handhaving van de openbare orde tijdens de machtswisseling kort na de bevrijding alsmede de werkzaamheden van de verzekeringskamer na beëindiging van de oorlogstoestand, 1944-1945; 82; 1 omslag
      - Locatiestaten en telefoonlijsten van Nederlandse en geallieerde krijgsmachtonderdelen, 1945-1946; 83; 1 omslag
      - Stukken betreffende de arrestatie en de executies van reserve-kapitein G.C. Wunderink, gewestelijk commandant van de OD in gewest 7, en G.P. Corda, koerier, alsmede correspondentie met weduwe Wunderink inzake deze en andere kwesties, 1945-1947; 84; 1 omslag
      - Stukken betreffende het verhoor door de Parlementaire Enquête Commissie, van dr. M. Brouwer, betrokken bij het radiocontact met de Britse Geheime Dienst te Bristol, 1946, 1948; 85; 1 omslag
      - Stukken betreffende het uitreiken van een BS-herinneringskruis en het instellen en machtigen tot het dragen van het mobilisatie-oorlogskruis, 1946-1952; 86; 1 omslag
      - Stukken betreffende de illegale activiteiten van wachtmeester J.L. van Rij, gedood tijdens een vuurgevecht met Duitse soldaten te Zoetermeer op 29 april 1945, 1947; 87; 1 omslag
      - Stukken betreffende een mogelijke postume onderscheiding voor de gefusilleerde reserve eerste luitenant J.B. Hoogerheiden, lid van de zogenaamde Biesboschgroep, 1947; 88; 1 omslag
      - Stukken betreffende een verzoekschrift aan de regering om het verzetskruis in twee klassen te splitsen en ter instelling van een verzetskruis ten behoeve van het paramilitaire en niet-militaire verzetswerk, 1948; 89; 1 omslag
      - Correspondentie met N.D. van Goethem inzake een door hem opgestelde verhandeling over de vorming, organisatie en gebruik van de stoottroepen, 1954; 90; 2 stukken
      - Lijsten houdende namen van personen wier dossier is afgescheiden van het onderhavige archief, c. 1980; 91; 2 stukken
        Tevens werden de stukken met betrekking tot personele aangelegenheden uit de collectie gelicht en gevoegd in de bij het BRIOP berustende persoonsdossiers. In de plaatsingslijst is dit aangegeven met "Niet aanwezig (opgenomen in persoonsdossiers)". Van de overgebrachte stukken werden in de meeste gevallen per dossier een overzicht gemaakt van de desbetreffende persoonsnamen. Deze overzichten werden opgelegd in de doos waarin het desbetreffende dossier was opgeborgen.
    - Bureau I-3, inlichtingen, 1.2.3
      - Fahndungsnachweis der Zentralfahndungsstelle für die besetzten niederländischen Gebiete, 4e jaargang, nr. 25, 1 december 1943, fotokopie, 92; 1 katern
      - Stukken betreffende de toestand van de gevangenen in de concentratiekampen te Vught en Amersfoort, de inrichting en bewaking daarvan, alsmede de inrichting en bewaking van het concentratiekamp te 's-Hertogenbosch, 1943, z.d; 93; 1 omslag
      - Ingekomen en minuten van uitgaande stukken van Jan J. de Jong alias Jan Blauw, 1943-1944; 94; 1 omslag
      - Ingekomen en minuten van uitgaande stukken, 1943-1947, 1951; 95-107; 4 pakken, 8 omslagen en 1 stuk
        - Sectie 2, Militaire situatie (geheime wapens; V I en V II, één- en tweemanstorpedo's), geallieerde en Duitse bewegingen, 1944-1945, 95
        - Sectie 3, Verkeer, 1944-1945, 96
        - Sectie 4, Inundatie, 1944, 97; 1 stuk
        - Sectie 5, Sabotage, 1944-1945, 98
        - Sectie 6, Verzetsorganisaties (Delta, OD, KP, RvV), 1943-1945, 99; 1 pak
        - Sectie 7, Politie, openbare orde, 1943-1945, 100
        - Sectie 8, Voedselvoorziening, 1944-1945, 101
        - Sectie 9, Optreden Duitsers en NSB-ers, 1944-1945, 102
        - Algemeen, 1944-1947, 1951, 103-107; 3 pakken en 2 omslagen
          - 1944, 103
          - 1945 januari - maart, 104
          - 1945 april - mei, 105
          - 1945 juni - juli, 106; 1 omslag
          - 1946-1947, 1951., 107; 1 omslag
      - Inlichtingenrapporten, vermoedelijk ontvangen en opgemaakt door G. Sonderman, 1944; 108; 1 omslag
      - Inlichtingenrapporten inzake de vijandelijke bezetting en verdediging van Amsterdam, 1944-1945; 109; 1 omslag
      - Inlichtingenrapporten, zogenaamde "Keesrapporten", inzake de dislocatie en troepenverplaatsingen in Nederland aan de commandant BS, tot 13 april 1945 opgemaakt door mr. Van Schaik, alias Jansen, daarna door ir. F.K.T. Beukema thoe Water, alias Kees, alias de Kanunnik, alias Janssen II, 1944-1945, 1951; 110; 1 pak
        Met voorin opgelegd een onderwerpindex, alsmede een memo van jhr. P.J. Six inzake deze rapporten, 1951.
      - Correspondentie met of inzake mw H.B. Kohlbrugge, alias Crisje, alias Maud, 1945-1948, 1951; 111; 1 omslag
      - Stukken betreffende correspondentie met H. Deinum inzake het belang van diverse inlichtingengroepen in bezet Nederland, 1946-1948; 112; 1 omslag
      - Stukken betreffende de rol van J.J.L. van Hooff in het beletten dat de Duitsers de verkeersbrug over de Waal te Nijmegen tot springen konden brengen, 1948-1950, 1952; 113; 1 omslag
      - Afdrukken van vervalste Duitse stempels, met hierbij opgelegd alfabetische onderwerpindex van de betreffende stempels, z.j; 114; 1 katern
    - Bureau I-4, Juridische Zaken, 1.2.4
      - Stukken betreffende de voorbereiding van het Militair Gezag, in te stellen na afloop van de oorlog, 1943; 115; 1 omslag
      - Ingekomen en minuten van uitgaande stukken, 1943-1947, 1949, 1953, z.j; 116-119; 4 pakken
        - 1943-1944, 116
        - 1945-1947, 117
        - Inzake de Zwitserse weg, 1943-1946, 1949, 1953, 118
        - [z.j.] nr. 1 - 6, 1 - 20, 20A - 31., 119
      - Stukken betreffende de conceptwet en het conceptbesluit houdende voorzieningen inzake oorlogspleegkinderen, 1944-1945; 120; 1 omslag
      - Stukken betreffende een conceptartikel, bestemd voor het blad Pen Gun, inzake de verhoudingen tussen de Nederlandse autoriteiten en de Duitse bezettingsmacht in de laatste maanden voor de bevrijding van Nederland, 1946; 121; 1 omslag
    - Bureau I-5, Verbindingen, 1.2.5
      - Ingekomen en minuten van uitgaande stukken, 1942, 1944-1946; 122-125; 1 pak en 3 omslagen
        - Sectie b, telefoon, telegraaf, telex, 1942, 1944-1945, 122
        - Sectie a, koeriersdienst, 1944-1945, 123
        - Sectie c, radio, 1944-1945, 124
        - Algemeen, Sectie d, 1944-1946, 125; 1 pak
      - Stukken betreffende de organisatie en taakuitvoering van bureau verbindingen, alsmede de geschiedschrijving daarover, 1941-1953; 126-147; 17 omslagen, 6 pakken, 2 delen, 1 stuk en 1 band
        - Stukken betreffende de organisatie en taakuitvoering van de verbindingsdienst OD, 1941-1945, 126-134; 5 omslagen, 2 delen, 1 band en 1 pak
          - Naamlijst, alfabetisch geordend van abonnees van de lokale rijkstelefoonnetten Arnhem, Nijmegen, Apeldoorn, Doetinchem en Tiel, 1941, 126; 1 band
          - Afdrukken van kaarten opgemaakt door de PTT, dienst kabels en versterkers, betreffende de ligging van ondergrondse PTT-bekabeling, [1942], 127; 1 pak
          - Stukken betreffende het telefoonnet in Amsterdam, [1942], 128
            Opgeborgen in lederen portefeuille van het G[emeentelijk] E[nergiebedrijf?]
          - Afwerpen van materiaal ten behoeve van de radiodienst alsmede de procedure die daartoe gevolgd dient te worden, 1943, 129
          - Fotokopieën van kaarten van telefoonnetten van diverse energiebedrijven in Nederland, 1943, 130
          - Organisatie en taakuitvoering, 1943-1944, 131
          - Logboek LS I, houdende aantekeningen van verzonden en ontvangen berichten, zenderstoringen et cetera, 1944-1945, 132; 1 deel
          - Register houdende onderwerp, tijdstip en andere gegevens betreffende ingekomen en uitgaande telefoongesprekken, 1945, 133
          - Handleiding voor de administratie der kabelbezettingen, gedeeltelijk handgeschreven, gedeeltelijk stencil, [1945], 134; 1 deel
            De stencils zijn ingeplakt.
        - Stukken betreffende de afwikkeling, geschiedschrijving en herdenking, 1944-1952, 135-147; 1 stuk, 3 pakken en 9 omslagen
          - Rapport Radiodienst binnenlands verkeer opgesteld door ir J.R.L. Dalmijn, 1945-1952, 135; 1 pak
          - Onderzoek naar overvallen op radiozenders in februari 1945, 1945-1946, 1948, 1952, 136
          - Geschiedschrijving gewest 1 t/m 5, 1945-1946, 1948, 1951, 137
          - Geschiedschrijving gewest 6 t/m 12, 1945-1948, 1951-1952, 138
          - Geschiedschrijving gewest 13 t/m 19, 1945-1948, 1951-1952, 139
          - Staten van gesneuvelde medewerkers, 1946, 1948, 1952, 140
          - Rapport Radiodienst binnenlands verkeer opgesteld door J.H. van der Lichte, 1947-1948, 1951, 141
          - Radiodienst buitenland, 1945-1949, 1952, 142; 1 pak
          - Telefoondienst, 1944-1945, 1947-1948, 143; 1 pak
          - Koeriersdienst, 1944-1945, 1949, 144
          - Stukken betreffende de werkzaamheden verricht door M. Oortman bij de Codedienst binnenlands verkeer, 1947, 1951, 145
          - Gedenkplaat van de Vereniging voor Experimenteel Radio--onderzoek voor telegrafisten en radiotechnici die het leven gelaten hebben in de Tweede Wereldoorlog, 1948-1949, 1953, 146
          - Korte beschouwing inzake de verbindingsdienst van de OD, opgesteld door dr. E. van Konijnenburg, 1949, 147; 1 stuk
      - Ingekomen telegrammen en berichten bij Radiodienst buitenland, 1943-1944; 148; 1 omslag
      - Ingekomen en uitgaande radioberichten van Harrow (Gerard), Van Borssum Buisman, [1943]-1944; 149; 1 omslag
      - Uitgaande telegrammen en berichten van bureau Buitenlands Verkeer, 1943-1945; 150; 1 omslag
      - Ingekomen radioberichten van Breeman, alias Sonderman, hoofdzakelijk inzake vernielingen door de Duitsers, 1944; 151; 1 omslag
      - Ingekomen radioberichten van Tony, alias Visser van groep Albrecht, hoofdzakelijk overzichten van ontvangen en verzonden nummers en codeberichten, 1944; 152; 1 omslag
      - Aantekeningen van dr. Lissman betreffende ingekomen radioberichten van Oom Henk, alias Allied High Command, 1944-1945; 153; 1 omslag
      - Agenda houdende aantekening van ingekomen telegrammen en berichten, 1944-1945; 154; 1 katern
      - Ingekomen en uitgaande radioberichten tussen 'Snuitkever', alias F.Th. Dijckmeester en Bureau Inlichtingen, via Piet Maartens en anderen, 1944-1945; 155; 1 omslag
      - Uitgaande telegrammen inzake onderhandelingen met betrekking tot de capitulatie van de Duitse bezetter in Nederland, 1945; 156; 1 omslag
      - Uitgaande telegrammen van bureau binnenlands verkeer, 1945; 157; 1 omslag
      - Stukken betreffende contacten tussen de OD en het bureau Inlichtingen, 1945-1946 1949-1950; 158; 1 omslag
      - Stukken betreffende het ontslag van J. Thijssen als organisatieofficier bij de staf van de Radiodienst Nederland en commandant staf Raad van Verzet, 1947-1952; 159; 1 omslag
      - Stukken betreffende de voordracht van A.S.M. van Schendel, chef marconist van de Radiodienst Nederland, voor een onderscheiding, met retroacta, 1951; 160; 1 omslag
    - Bureau I-6, Koninklijke Marechaussee, Politie, Brandweer, 1.2.6
      - Stukken betreffende W.H. Schreuder, commissaris van de politie bij de recherche hoofdafdeling te Amsterdam, 1943-1944; 161; 1 omslag
      - Stukken betreffende het voorbereiden van de zuivering en de organisatie van en werving voor en taakuitvoering door de politie, brandweer en Koninklijke Marechaussee direct na het vertrek van de Duitse bezetter, 1943-1945; 162; 1 omslag
    - Bureau 1-7, Registrator, 1.2.7
      - Stukken betreffende het registeren en archiveren van bescheiden, 1945-1947; 163; 1 omslag
    - Bureau I-8, Vervoer, 1.2.8
      - Ingekomen en minuten van uitgaande stukken, 1945; 164; 1 omslag
  - Sectie II, Intendance, 1.3
    - Stukken betreffende het verstrekken van voedsel, uniformen, uitrusting, brandstof en de financiële afwikkeling daarvan, 1945; 165; 1 omslag
  - Sectie IIIa, Geneeskundige Dienst, 1.4
    - Stukken betreffende de organisatie en de taakuitvoering van de Geneeskundige Dienst van de OD, 1944-1945; 166; 1 omslag
  - Sectie IV, Materieel en Bewapening, 1.5
    - Stukken betreffende het afwerpen en distribueren van, handleidingen voor wapens en opgaven van wapenvoorraden, 1944-1945, 1947; 167; 1 omslag
  - Sectie V (Dienst der Genie) van de Ordedienst, later Sectie V van de Binnenlandse Strijdkrachten, 1.6
    - Stukken van algemene aard, 1.6.1
      - Situatie- en perspectieftekeningen, 1943-1945; 168-179; 10 pakken en 1 omslag
        - Met kenmerk 'Margriet', 323 - 401, 1943, 168; 1 omslag
        - Met kenmerk 'Molen', A1 - A292, 1943-1944, 169-172
          - A 1 - A 100, 1943-1944, 169
          - A 101 - A 199, 1944, 170
          - A 202 - A 260, 1944, 171
          - A 261 - A 292, B, C, 1943-1944, 172
        - Met kenmerk 'Vlag', 101 - 340, 1944-1945, 173-176
          - 101 - 160, 1944, 173
          - 161 - 224, 1944, 174
          - 225 - 269 1944, 175
          - 270 - 340 1944-1945, 176
        - Met kenmerk 'Kroon', 323 - 401, 1945, 177-178
          - 323 - 359., 177
          - 363 - 401., 178
        - Telefoonnotities van de Centraal Post, 1944-1945, 179; 1 omslag
          Met inliggend een aanbiedingsbrief van de betreffende stukken van kapitein W.H. Staphorst uit 1952 aan een onbekende persoon.
      - Ingekomen en minuten van uitgaande stukken, 1943-1945; 180-182; 3 pakken
        - Zonder kenmerk., 180
        - Kenmerk T.R. 1 - 1006., 181
        - Kenmerk AC 711 - 1032., 182
      - Ingekomen en minuten van uitgaande stukken van J. de Jong, 1944-1945; 183; 1 omslag
    - Stukken van bijzondere aard, 1.6.2
      Lees ook de aanwijzing voor het gebruik!